# 请教陈版，关于国际准则下个别报表跨界问题

提问人：wangjingquan 时间：2020-02-17 22:41:09
您好，在今年 2 月 4 日我的“请教陈版，关于跨越会计处理界限，谢谢！”帖子最后我向您请教“从子公司到联营、合营，个别报表如何操作在国际准则上是不是也没有明确规定？”
您的回答：
没有明确规定（个人倾向于保持剩余股权的原成本，继续按成本法核算），但应不会对个别报表层面的权益法进行追溯。
这个没看懂。您在括号里所说的是不是因为在国际准则下，联营合营可以用COST计量，所以您倾向于保持继续用成本法？（但如果对这家被投资企业的股权是30%-80%-30%这样一个变化过程，因为最开始30%可能采用的是权益法，所以最后的30%保持剩余股权原成本就说不过去了？）
对剩余股权不会对个别报表层面的权益法进行追溯，这是为什么？如果剩余股权采用权益法了，如不追溯，那么怎么符合权益法按照被投资方权益比例核算的要求？有点晕，请您指导，谢谢！

回答人：chenyiwei
1 、IFRS下虽然允许个别报表层面对子公司的投资采用权益法核算，但并不是主流做法，主流做法还是按成本计量或者作为金融资产核算。
你说的 30 ％到 80 ％再到 30 ％的例子，后面 30 ％的成本是处置 50 ％股权的账面价值转出后的剩余账面价值（按比例保留）。
2 、权益法和成本法之间的互相转换并不是会计政策变更，也不是前期差错更正，因此理论上不应对此前期间的核算用新的方法进行追溯调整，可以将方法转换的调整数作为本期发生额处理。